臺灣新竹地方法院刑事判決　　　　　　100年度簡上字第199號
上　訴　人　臺灣新竹地方法院檢察署檢察官
上　訴　人
即　被　告　劉純光
選任辯護人　林思銘律師
上列上訴人因被告竊盜案件，不服本院竹北簡易庭民國100 年度
竹北簡字第481 號100 年10月20日第一審刑事簡易判決（聲請簡
易判決處刑案號：100 年度偵字第6083號），提起上訴，本院管
轄之第二審合議庭判決如下：
    主  文
原判決撤銷。
劉純光犯竊盜罪，累犯，處拘役伍拾玖日，如易科罰金，以新臺
幣壹仟元折算壹日。
    事  實
一、劉純光前於民國96年間因犯竊盜等案件，經本院以96年度易
    字第714 號判決分別判處有期徒刑2 月、5 月，應執行有期
    徒刑6 月確定，並於97年3 月18日易科罰金執行完畢；又於
    97年間因犯竊盜案件，經本院97年度易字第326 號判決判處
    有期徒刑10月，並經臺灣高等法院駁回上訴確定，於98年11
    月17日縮刑期滿執行完畢（構成累犯）。詎仍不知改過，於
    100 年5 月12日13時8 分許，駕駛車牌號碼7206-SA 號自用
    小貨車行經位於新竹縣湖口鄉信勢村24鄰18之1 號之「水車
    田園」庭園餐廳前，見高偉錦所有，放於該處路旁之待修冷
    氣機1 部無人看管，遂趁四周無人注意之際，竟意圖為自己
    不法之所有，徒手將該冷氣機竊取搬運至其駕駛之貨車上，
    得手後駕車離去而得逞，並於同日在上開地點附近，將該冷
    氣機以新臺幣（下同）700 元變賣予路邊回收冷氣舊物之不
    知情攤商。嗣高偉錦於同日19時30分許發現其放置於門口之
    冷氣機失竊而向警報案，經員警調閱附近路口監視器畫面比
    對後，循線查獲上情。
二、案經新竹縣政府警察局竹北分局報告臺灣新竹地方法院檢察
    署檢察官偵查後聲請簡易判決處刑。
    理  由
一、按「被告以外之人於審判外之陳述，雖不符前四條之規定，
    而經當事人於審判程序同意作為證據，法院審酌該言詞陳述
    或書面陳述作成時之情況，認為適當者，亦得為證據。」、
    「當事人、代理人或辯護人於法院調查證據時，知有第一百
    五十九條第一項不得為證據之情形，而未於言詞辯論終結前
    聲明異議者，視為有前項之同意。」，刑事訴訟法第 159條
    之5 定有明文。經查：本院以下所引用被告以外之人於審判
    外之言詞或書面陳述，雖均屬傳聞證據，然被告因自白犯罪
    ，被告及辯護人對該證據之證據能力均未表示異議，本院審
    酌上開證據作成時之情況，亦認為無不當之處，依上開規定
    乃有證據能力，合先敘明。
二、上開犯罪事實，業據被告於本院審理中坦承不諱，核與證人
    即被害人高偉錦於警詢中指證相符（第6083號偵查卷第15頁
    至第17頁），復有現場錄影監視器翻拍照片在卷可稽（同上
    偵查卷第18頁至第22頁）。足徵被告之自白確與事實相符，
    堪予採信。從而，本件事證明確，被告犯行均堪以認定，應
    依法論科。
三、核被告所為，係犯刑法第320 條第1 項之竊盜罪。被告有犯
    罪事實欄所載之前科，有臺灣高等法院被告前案紀錄表在卷
    可證，其於上開有期徒刑執行完畢後5 年以內故意再犯本件
    有期徒刑以上之罪，為累犯，應依刑法第47條第1 項規定，
    加重其刑。
四、原審判決認為被告上開竊盜罪事證明確，而判處被告有期徒
    刑7 月，固非無見。然查：
  (一)按法院以簡易判決處刑者，所科之刑以宣告緩刑、得易科罰
    金之有期徒刑及拘役或罰金為限，刑事訴訟法第449條第3項
    定有明文。原審判決判處被告應執行有期徒刑7 月，既未宣
    告緩刑，亦非得易科罰金之有期徒刑，於法未合。
  (二)刑事審判旨在實現刑罰權分配之正義，刑之量定，為求個案
    裁判之妥當性，法律賦予法院裁量之權，於科刑時則應審酌
    刑法第57條所列各款情狀，分別情節，為被告量刑輕重之標
    準。科刑時應以行為人之責任為基礎，並審酌一切情狀，尤
    應注意犯罪行為人犯罪之手段、犯罪所生之危害或損害、犯
    罪後之態度等事項，為科刑輕重之標準，刑法第57條第3 款
    、第9 款及第10款定有明文。本案被告竊盜之手段係以徒手
    搬運放置在被害人營業處所門口之物品，並非係侵入他人住
    宅或係持兇器而為之，此有上開現場錄影監視器翻拍照片在
    卷可參，危險性非高；又被告所竊物品，為一待修之故障冷
    氣機，且被告得手後將其變買所得現金僅為700 元等情，亦
    據被告及被害人高錦偉於偵查中陳述明確，有被告、被害人
    偵訊筆錄1 份在卷可稽，可見被告侵害之法益非鉅；又被告
    自警詢、偵查迄本院審理中均坦承犯行，業與被害人高錦偉
    達成和解，被害人高錦偉除於偵查中即明確表示不想追究被
    告竊盜犯行外，亦表示願意原諒被告，不會要求被告賠償等
    語，此有本院公務電話紀錄表1 份附卷足憑（本院卷第24頁
    ），原審就此部分量刑因素均未審酌，亦有未洽。
  (三)綜上，檢察官以原判決量刑違反刑事訴訟法第449 條第3 項
    規定，違背法令，提起上訴，被告亦同以原審量刑違背法令
    ，且原審量刑過重等語，提起上訴，均為有理由，自應由本
    院撤銷原審判決予以改判。
五、爰審酌被告正值青壯，不以正當方式賺取財富，竟恣意竊取
    他人財物，所為實無足取，惟念被告犯後坦承犯行，態度良
    好，所竊取之財物價值僅值7 百元，被害人高錦偉所受損害
    非鉅，業已表示願意原諒被告，被告自陳現賴養豬為業，不
    會再犯，尚有三名未成年子女賴其與前妻共同扶養；又被告
    雖有多次竊盜前科，然被告每次犯行情節均有不同，本次非
    必量處較重於之前所宣告之刑等一切情狀，量處如主文第二
    項所示之刑，並諭知易科罰金之折算標準，以啟自新。
六、據上論斷，應依刑事訴訟法第455 條之1 第1 項、第3 項、
    第369 條第1 項前段、第364 條、第299 條第1 項前段，刑
    法第320 條第1 項、第47條第1 項、第41條第1 項前段，刑
    法施行法第1 條之1 ，判決如主文。
七、本案經檢察官邱志平到庭執行職務。
中    華     民     國    100    年    12   月   30   日
              刑事第五庭  審判長法  官  黃美盈
                                法  官  傅伊君
                                法  官  蔡川富
以上正本證明與原本無異。
不得上訴。
中     華    民     國    100    年    12   月   30   日
                                書記官  劉雅文
附錄本案論罪科刑法條全文：
中華民國刑法第320條：
意圖為自己或第三人不法之所有，而竊取他人之動產者，為竊盜
罪，處五年以下有期徒刑、拘役或五百元以下罰金。
意圖為自己或第三人不法之利益，而竊佔他人之不動產者，依前
項之規定處斷。
前二項之未遂犯罰之